【裁判字號】    92,訴緝,102
【裁判日期】    920715
【裁判案由】    毒品危害防制條例
【裁判全文】
臺灣板橋地方法院刑事判決                        九十二年度訴緝字第一二號
    公  訴  人  臺灣板橋地方法院檢察署檢察官
    被      告  甲○○
右列被告因毒品危害防制條例案件，經檢察官聲請簡易判決處刑（九十年度毒偵字第
三Ｏ一Ｏ號），本院認不宜以簡易判決處刑，改依通常程序審理，本院判決如左：
    主  文
甲○○施用第一級毒品，累犯，處有期徒刑柒月；又施用第二級毒品，累犯，處有期
徒刑伍月，應執行有期徒刑拾月。
    事  實
一、甲○○前於民國八十三年間因違反麻醉藥品管理條例案件，經本院判處有期徒刑
    四月確定，於八十七年七月十七日執行完畢，仍不知悛悔，於毒品危害防制條例
    公布施行後，因施用毒品案件，經本院裁定送觀察、勒戒後，因有繼續施用毒品
    之傾向，復由本院裁定令入戒治處所施以強制戒治，後於八十九年二月十日強制
    戒治付保護管束期滿，由台灣板橋地方法院檢察署檢察官於八十九年三月十四日
    以八十九年度戒毒偵字第一五六號案件為不起訴處分確定。詎甲○○於五年之內
    竟另行基於施用第一級毒品海洛因、第二級毒品安非他命之犯意，於九十年七月
    十九日中午十時二十分往前回溯二十四小時內之某時（扣除其於當日上午十時二
    十分許為警查獲，於中午十二時二十分採尿，之間二小時不可能施用毒品），在
    不詳地點、以不詳方式非法施用第一級毒品海洛因一次。另於九十年七月十八日
    某時，在台北縣蘆洲市○○街二二Ｏ巷三四號五樓友人李宏誠（另由檢察官為不
    起訴處分）之住處，以將安非他命至於安非他命吸食器內用火燒烤成煙之方式，
    非法施用第二級毒品安非他命一次。嗣於九十年七月十九日上午十時二十分許，
    在上址為警查獲，並當場在李宏誠住處臥室地上、手提袋、床頭櫃、茶几等處，
    查獲李宏誠所有之安非他命毛重一點二公克、安非他命吸食器二組、玻璃球二個
    、殘渣袋三個。甲○○嗣經台灣板橋地方法院檢察署檢察官向本院聲請以九十年
    度毒聲字第四五九三號裁定令入戒治處所施以強制戒治。
二、案經臺北縣政府警察局蘆洲分局報告臺灣板橋地方法院檢察署檢察官聲請簡易判
    決處刑偵查起訴。
    理  由
一、訊據被告甲○○對於右揭施用安非他命犯行之事實坦承不諱，惟矢口否認有何施
    用海洛因犯行，辯稱：伊臉部有輕微中風，曾經服用多種治療顏面神經的藥物，
    從未施用海洛因云云。經查，被告為警查獲後所採尿液經送驗結果，呈嗎啡、安
    非他命陽性反應，有昭信科技顧問股份有限公司濫用藥物陽性檢體檢驗報告一紙
    在卷可稽（附於偵查卷第三十五頁），是被告甲○○對於施用安非他命犯行之自
    白，應與事實相符，堪以採信。次查，海洛因經注射入人體後，約百分之八十於
    二十四小時內自尿中排出，一般而言，尿液中能否驗出嗎啡陽性反應與其投與量
    、投與途徑、採尿時間、個人體質及檢驗方法之靈敏度有關，國外曾有文獻報導
    注射六毫克之海洛因鹽酸鹽，其代謝物嗎啡之平均可檢出時限約為二十六小時，
    此業據行政院衛生署藥物食品檢驗局以八十一年九月八日（八一）藥檢壹字第八
    一一四八八五號函敘甚詳，且為法院審理毒品案件職務上所知，顯見被告甲○○
    確有於九十年七月十九日中午十時二十分往前回溯二十四小時內之某時（扣除其
    於當日上午十時二十分許為警查獲，於中午十二時二十分採尿，之間二小時不可
    能施用毒品），在不詳地點、以不詳方式施用海洛因一次之犯行，其辯稱：並未
    施用海洛因云云，應係事後卸責之詞，不足採信。雖被告甲○○又辯稱：伊臉部
    有輕微中風，曾經服用多種治療顏面神經的藥物云云，惟訊之被告甲○○對於其
    所服用之藥物名稱、種類，就醫之診所等節，均答稱不知道，自難僅依其空言辯
    詞，即遽為有利被告之認定。再查，被告前因施用毒品案件，經依本院裁定令入
    勒戒處所觀察、勒戒，認有繼續施用毒品傾向，再依本院裁定入戒治處所施以強
    制戒治，迄八十九年二月十日，交付保護管束期滿未經撤銷，由臺灣板橋地方法
    院檢察署檢察官於八十九年三月十四日以八十九年度戒毒偵字第一五六號案件為
    不起訴處分確定，有前揭案件之不起訴處分書一件、臺灣高等法院檢察署刑案紀
    錄簡覆表、臺灣高等法院被告全國前案紀錄表各一件在卷足憑，被告五年內再犯
    本件施用第一級、第二級毒品犯行，其所為符合毒品危害防制條例第二十三條第
    二項前段規定，不適用同條第一項之寬典，本件事證明確，被告犯行洵堪認定，
    應予依法論科。
二、核被告甲○○所為，係犯毒品危害防制條例第十條第一項、第二項之施用第一級
    、第二級毒品罪。被告施用前持有海洛因、安非他命之低度行為，應為施用之高
    度行為所吸收，均不另論罪。又被告所犯上開施用第一級毒品、第二級毒品犯行
    ，行為互異、犯意各別，所犯構成要件不同，應分論併罰。又被告甲○○有如事
    實欄所示之前科犯行，有台灣高等法院檢察署刑案紀錄簡覆表、台灣高等法院被
    告全國前案紀錄表各一件在卷可考，其於有期徒刑執行完畢五年內再犯本件有期
    徒刑以上之罪，為累犯，應依法加重其刑。爰審酌被告被告前經強制戒治，仍未
    戒斷其施用毒品之惡習，並參酌其素行狀況、犯罪之動機、目的、手段、所生戕
    害其身心情形及犯罪後坦承部分犯行之態度等一切情狀，分別量處如主文所示之
    刑，並定其應執行之刑。
三、至扣案安非他命毛重一點二公克係自同在現場另案被告李宏誠房間地上、手提袋
    內查獲之毒品，並非自被告甲○○身上當場查獲，且與甲○○施用毒品之犯行無
    涉，爰不為沒收銷燬之宣告。又扣案安非他命吸食器二組、玻璃球二個、殘渣袋
    三個業為被告甲○○否認為其所有，且另案被告李宏誠於警詢中坦承該等物品為
    其本人所有，本院亦不為沒收之宣告，併此敘明。
據上論斷，應依刑事訴訟法第四百五十二條、第二百九十九條第一項前段，毒品危害
防制條例第十條第第一項、第二項，刑法第十一條前段、第五十一條第五款，判決如
主文。
本案經檢察官謝宗甫到庭執行職務
中      華      民      國      九十二      年      七      月    十五  日
                                  臺灣板橋地方法院刑事第三庭
                                          法  官  連育群
右正本證明與原本無異。
如不服本判決，應於判決送達後十日內，向本院提出上訴狀。
                                          書記官  蘇宥維
中      華      民      國      九十二      年      七      月    十五  日
附錄本案所犯法條全文
毒品危害防制條例第十條
施用第一級毒品者，處六月以上五年以下有期徒刑。
施用第二級毒品者，處三年以下有期徒刑。


司法院資訊處製作；財團法人民間司法改革基金會備份。
